【裁判字號】    98,訴,1425
【裁判日期】    981223
【裁判案由】    違反毒品危害防制條例
【裁判全文】
臺灣屏東地方法院刑事判決              98年度訴字第1425號
公  訴  人  臺灣屏東地方法院檢察署檢察官
被      告  甲○○
                    另案於臺灣屏東監獄竹田分監執行中
上列被告因違反毒品危害防制條例案件，經檢察官提起公訴（98
年度毒偵字第1353號），被告於準備程序就被訴事實為有罪之陳
述，本院合議庭裁定由受命法官獨任進行簡式審判程序，並予判
決如下：
    主  文
甲○○施用第一級毒品，處有期徒刑拾月。扣案之殘留有微量海
洛因之注射針筒壹支沒收銷燬。
    事  實
一、甲○○前於民國94年間，因施用毒品案件，經本院以94年度
    毒聲字第603 號裁定送觀察、勒戒後，認無繼續施用毒品之
    傾向，於94年12月7 日執行完畢釋放，並由臺灣屏東地方法
    院檢察署檢察官以94年度毒偵字第2333號案件為不起訴處分
    確定；又於97年間再因施用毒品案件，經本院以98年度訴字
    290 號判決判處有期徒刑9 月確定（現正執行中）。詎其仍
    不知戒絕悔改，明知海洛因業經公告列為毒品危害防制條例
    第2 條第2 項第1 款之第一級毒品，不得非法持有、施用，
    竟於上開觀察、勒戒執行完畢5 年內，復基於施用第一級毒
    品海洛因之犯意，於98年7 月27日10時許，在其位於屏東縣
    恆春鎮○○路130 巷66號住處，以將毒品海洛因倒入注射針
    筒內摻水稀釋後，再以注射針筒注射手臂靜脈之方式，施用
    第一級毒品海洛因1 次。嗣於同日13時35分許，因另案通緝
    在其上開住處為警查獲，並扣得殘留有海洛因之注射針筒1
    支。經警徵得其同意採集尿液送請鑑驗結果，呈嗎啡（海洛
    因代謝物）陽性反應，始循線知悉上情。
二、案經屏東縣政府警察局恆春分局報告臺灣屏東地方法院檢察
    署檢察官偵查起訴。
    理  由
一、本案被告甲○○所犯違反毒品危害防制條例罪，並非法定刑
    為死刑、無期徒刑或最輕本刑3年以上有期徒刑之罪，亦非
    高等法院管轄第一審之案件，而被告於本院準備程序中就被
    訴事實為有罪之陳述，本院合議庭乃裁定由受命法官獨任進
    行簡式審判程序。又簡式審判程序之證據調查，依刑事訴訟
    法第273條之2規定，不受同法第159條第1項審判外陳述排除
    之限制，再被告對於卷內之各項證據，亦不爭執證據能力，
    故卷內所列之各項證據，自得作為證據，先予敘明。
二、上開犯罪事實，業據被告甲○○於警詢（見警卷第3 至6 頁
    ）、偵訊（偵卷第4 至5 頁）及本院審理中供承不諱，復有
    搜索扣押筆錄、扣押物品目錄表各1 份及現場查獲照片2 張
   （ 見警卷第10至11頁、第12頁）暨扣案之注射針筒1 支在案
    可資憑佐；而被告為警查獲後所排放之尿液經採樣送驗，以
    酵素免疫分析法檢驗及氣相層析質譜儀法確認檢驗結果，於
    嗎啡呈陽性反應，此有毒品條例案尿液受檢人真實姓名對照
    表及臺灣檢驗科技股份有限公司98年7 月27日出具報告編號
    KＺ000000000000之濫用藥物尿液檢驗報告1 份附卷足稽（見
    警卷第17頁、偵卷第6-1 頁）；又扣案之注射針筒1 支，經
    警依臺灣尖端先進生技醫藥公司製造之毒品簡易快速篩檢試
    劑初步檢驗，結果呈第一級毒品海洛因陽性反應，有該公司
    使用說明書、初步檢驗報告及相片附卷可參（見警卷第13頁
     ），足見被告上開自白，確與客觀事實相符，堪予採認。
    再被告前於94年間，因施用毒品案件，經本院以94年度毒聲
    字第603 號裁定送觀察、勒戒後，認無繼續施用毒品之傾向
    ，於94年12月7 日執行完畢釋放，並由臺灣屏東地方法院檢
    察署檢察官以94年度毒偵字第2333號不起訴處分確定，此有
    臺灣高等法院被告前案紀錄表及臺灣屏東地方法院檢察署全
    國施用毒品案件紀錄表在卷可查，是被告確有於觀察、勒戒
    執行完畢後，5 年內復行施用毒品之罪行。綜此，本件事證
    已臻明確，被告上開施用第一級毒品海洛因、洵堪認定，應
    依法論科。
三、按海洛因係屬毒品危害防制條例第2 條第2 項第1 款所指之
    第一級毒品，核被告甲○○所為，係犯毒品危害防制條例第
    10條第1 項之施用第一級毒品罪。被告施用前後持有毒品海
    洛因之低度行為，應為其施用第一級毒品之高度行為所吸收
    ，不另論罪。爰審酌被告前已因施用毒品犯行經觀察、勒戒
    ，竟仍故態復萌，復行施用毒品不輟，無視於毒品對於自身
    健康之戕害及國家對於杜絕毒品犯罪之禁令，足認非予以適
    當刑罰，不足以禁絕；惟衡酌施用毒品係屬自戕行為，被告
    犯罪手段尚屬平和，亦未因此而危害他人，所生損害尚非鉅
    大，而被告犯後於本院審理時坦承犯行，尚見悔意之犯罪後
    態度，暨施用毒品者均有相當程度之成癮性及心理依賴，其
    犯罪心態與一般刑事犯罪之本質並不相同，應側重適當之醫
    學治療及心理矯治為宜及其知識程度、家庭經濟狀況等一切
    情狀，量處如主文所示之刑，以資懲儆。另扣案被告所有且
    經使用過之注射針筒支，有第一級毒品海洛因成分殘留，已
    如上述，且上開注射針筒與海洛因毒品無從析離，應依毒品
    危害防制條例第18條第1 項前段之規定，沒收銷燬之。
據上論斷，應依刑事訴訟法第273 條之1 第1 項、第299 條第1
項前段，毒品危害防制條例第10條第1 項、第18條第1 項前段，
刑法第11條，判決如主文。
本案經檢察官潘國威到庭執行職務。
中    華    民    國    98    年    12    月    23    日
                  刑事第三庭    法  官  陳怡先
以上正本證明與原本無異。
如不服本判決應於收受判決後10日內向本院提出上訴書狀，並應
敘述具體理由；其未敘述上訴理由者，應於上訴期間屆滿後20日
內向本院補提理由書（均須按他造當事人之人數附繕本）「切勿
逕送上級法院」。
中    華    民    國    98    年    12    月    23    日
                                書記官  鍾小屏
附錄犯罪所犯法條
毒品危害防制條例第10條
施用第一級毒品者，處6月以上5年以下有期徒刑。


司法院資訊處製作；財團法人民間司法改革基金會備份。
